# 生产成本计算

提问人：18626626703 时间：2019-10-29 06:30:11
请教陈版及各位大神，我审计的一家生产制造业，采用约当产量比例法计算产成品成本分配，原材料是陆续投入的，但是企业的生产成本计算单直接人工和制造费用是按工时计算完工率的，直接材料是按各步骤直接材料定额消耗计算完工率的，这样计算的话导致直接材料计算出来的约当产量与直接人工和制造费用计算出来的约当产量不同，这样做是对的吗？知道的麻烦告诉我一下，谢谢!

回答人：chenyiwei
如果在生产过程中，材料和人工、制造费用的投入（耗用）进度不同，则对不同的成本要素采用不同的完工率计算方法，有助于保证生产费用在完工产品和期末在产品之间的合理分配。关键是要证明所采用的分配方法和对应的成本要素的投入（耗用）进度的对应关系。